臺灣宜蘭地方法院民事裁定
110年度聲字第64號
聲  請  人  財團法人法律扶助基金會

法定代理人  范光群  
代  理  人  柯佩箏  
相  對  人  丁宜仙  
上列當事人間請求回饋金准予強制執行事件，本院裁定如下：
    主  文
相對人應給付聲請人之回饋金新臺幣叁萬元（法律扶助案件申請
編號：0000000-D-013），及自民國一百一十年八月二十七日起
至清償日止，按週年利率百分之五計算之利息，准予強制執行。
    理  由
一、按因法律扶助所取得之標的具財產價值，且其財產價值達一
    定標準者，分會經審查得請求受扶助人負擔酬金及必要費用
    之全部或一部為回饋金；受扶助人應依分會書面通知之期限
    及額度，給付應分擔之酬金及必要費用或回饋金；受扶助人
    不依法律扶助法第20條第4項、第21條第3項或第33條第1項
    返還酬金及必要費用，未提出覆議或提出覆議經駁回者，基
    金會或分會除認強制執行無實益外，得提出相關證明文件，
    聲請法院裁定強制執行，法律扶助法第32條第1項、第33條
    第1項及第35條第1項前段分別定有明文。又受扶助人因法律
    扶助所取得之標的具有財產價值，且符合以下標準，受扶助
    人應分擔律師酬金及其他必要費用之全部或一部作為回饋金
    ：一、取得之標的價值合計超過律師酬金及其他必要費用新
    臺幣（下同）100 萬元以上者，應回饋全部之律師酬金及必
    要費用，亦為財團法人法律扶助基金會受扶助人繳納回饋金
    標準第4條第1項第1款所明定。　
二、聲請意旨略以：相對人丁宜仙為聲請人財團法人法律扶助基
    金會高雄分會之受扶助人，其與第三人張益斌間請求給付扶
    養費事件，經聲請人准予訴訟程序之代理（案件申請編號：
    0000000-D-013），上開扶助案件經臺灣高雄地方法院95年
    度家訴字第115號判決確定在案，相對人因受法律扶助對第
    三人取得新臺幣（下同）1,830,000元之債權，嗣經聲請人
    高雄分會審查決定相對人應負擔酬金及必要費用30,000元為
    回饋金，並將上開回饋金審查決定通知書於民國110年7月8
    日送達相對人，並另於110年8月12日將回饋金催告函送達相
    對人，催告其於收受催告函後14日內繳納回饋金，惟相對人
    迄今仍未給付，爰依法律扶助法第35條之規定就上開回饋金
    及遲延利息聲請強制執行等語。
三、經查，聲請人就主張之事實，業據提出所述相符之回饋金審
    查決定通知書、結算之審查表（回饋金）、回饋金催告函、
    中華郵政掛號郵件收件回執、臺灣高雄地方法院95年度家訴
    字第115號判決等件為證，堪信聲請人主張為真實，是聲請
    人請求就前開回饋金裁定准予強制執行，核與首揭規定相符
    ，於法屬有據，自應准許。又按給付無確定期限者，債務人
    於債權人得請求給付時，經其催告而未為給付，自受催告時
    起，負遲延責任。其經債權人起訴而送達訴狀，或依督促程
    序送達支付命令，或為其他相類之行為者，與催告有同一之
    效力；前項催告定有期限者，債務人自期限屆滿時起負遲延
    責任；遲延之債務，以支付金錢為標的者，債權人得請求依
    法定利率計算之遲延利息；應付利息之債務，其利率未經約
    定，亦無法律可據者，週年利率為百分之五，民法第229 條
    第2項、第3項、第233條第1項前段、第203條分別定有明文
    。查本件聲請人對相對人之回饋金請求權，為無確定期限之
    債務，經聲請人高雄分會發函催告相對人於收到函後14日內
    繳納所欠回饋金，上開催告函已於110年8月12日合法送達相
    對人，惟相對人迄未給付，揆諸上開法條規定，相對人應自
    期限屆滿時之翌日即110年8月27日起負遲延責任。是聲請人
    自得請求相對人給付自110年8月27日起至清償日止，按週年
    利率百分之5計算之利息，則其就此併請求准予強制執行，
    亦屬有據。從而，本件聲請人之聲請為有理由，應予准許。
    　
四、爰裁定如主文。
中　　華　　民　　國　　110 　年　　10　　月　　14　　日
                  民事庭  法  官  張淑華
以上正本係照原本作成。
如對本裁定抗告，應於裁定送達後10日內向本院提出抗告狀，並
繳納抗告費新臺幣1,000元。
中　　華　　民　　國　　110 　年　　10　　月　　14　　日
                          書記官  謝佩欣